# 企业资产交换为什么要缴纳增值税？合理么？

提问人：wufaxian 时间：2019-05-19 20:08:02
企业发生非货币性资产交换，以及将货物、财产、劳务用于捐赠、偿债、赞助、集资、广告、样品、职工福利或者利润分配等用途的，应当视同销售货物、转让财产或者提供劳务，但国务院财政、税务主管部门另有规定的除外。
” 按此规定，企业以实物资产或无形资产对外投资时，应在资产转移环节按税法规定的 “视同销售” 处理，依法缴纳增值税及附加、印花税、所得税等————假如公司以现有厂房（假设账面值和计税基础都是 100 万）代替货币出资，占有新成立公司 30% 的股权。就被视同销售，要缴纳增值税。用货币出资就不需缴纳增值税。这似乎有违公平原则吧

回答人：chenyiwei
并不存在违反公平原则的问题。如果现以现金出资，然后被投资公司以现金向投资方购买这些非货币资产，则同样会面临缴纳增值税的问题。而且对易货交易视同销售纳税有助于堵塞税收规定中的漏洞。